---
title: "Modelo bayesiano normal-Cauchy"
author: "Freddy Hernández"
date: '`r format(Sys.Date())`'
categories: ["Bayesiana"]
tags: ["normal", "Cauchy"]
---

```{r setup, include=FALSE}
knitr::opts_chunk$set(echo = TRUE, fig.width=6, fig.height=5)
```

## Introducción
En esta publicación se mostrará al lector la forma de implementar el modelo bayesiano normal-Cauchy. Este modelo está inspirado en el ejercicio propuesto 3.1 del libro [Introducing Monte Carlo Methods with R](https://www.springer.com/fr/book/9781441915757).

## Modelo
Suponga que tenemos __una sola__ observación $x=3$ de una población con distribución $N(\theta, 1)$ y que lo queremos es estimar la media $\theta$ de esa población. Suponga también que tenemos sospechas de que el parámetro $\theta$ varía según una distribución $Cauchy(l=0, s=1)$.

Queremos responder las siguientes preguntas:

1. ¿Cómo es la distribución a posteriori de $\theta$?
2. ¿Cuál es la media de la distribución a posteriori de $\theta$?

## Distribuciones involucradas
En este problema tenemos la verosimilitud $p(x|\theta)$ basada en una sola observación, la cual se escribe como:

$$p(x|\theta) = \frac{1}{\sqrt{{2 \pi}}} \exp \left( \frac{-(x-\theta)^2}{2}  \right)$$

La distribución a priori $p(\theta)$ del parámetro $\theta$ se escribe como:

$$p(\theta) = \frac{1}{\pi (1+\theta^2)}$$

La distribución a posteriori $p(\theta|x)$ de $\theta$ es la siguiente:

$$p(\theta|x) \propto p(x|\theta) \, p(\theta)$$

El símbolo de proporcionalidad se debe a que el lado derecho de la expresión anterior __NO__ es una función de densidad a cabalidad, se debe dividir entre una constante $C$ para convertirla en una función de densidad. La constante $C$ se calcula como:

$$C = \int_{-\infty}^{\infty} p(x|\theta) \, p(\theta) d \theta$$

Una vez se tenga la constante $C$ se puede escribir la distribución a posteriori de la siguiente manera:

$$p(\theta|x) = \frac{p(x|\theta) \, p(\theta)}{C}$$

La media de la distribución a posteriori $E(\theta | datos)$ se calcula como:

$$E(\theta | datos) = \frac{\int_{-\infty}^{\infty} \theta \, p(x|\theta) \, p(\theta) d \theta}{C}$$

Note que la integral del denominador anterior involucra a $\theta$, mientras que la integral usada para obtener a $C$ no tiene a $\theta$.

## Calculando lo solicitado en R
A continuación se muestra cómo usar simulación de Monte Carlo para responder las dos preguntas iniciales.

Lo primero es definir los datos, en este caso una sola observación.
```{r}
x <- 3
```

Para obtener la constante $C$ vamos a calcular la integral por medio de simulación de Monte Carlo, generaremos $m=10000$ valores $\theta_k$ provenientes de la distribución a priori, luego vamos a evaluar $p(x|\theta_k)$ y por último vamos a promediar esos valores para obtener a $C$. A continuación del código a usar.

```{r}
m <- 100000  # number of simulated values
thetas <- rcauchy(n=m, location=0, scale=1)
aux1 <- dnorm(x=x, mean=thetas, sd=1)
C <- mean(aux1)
C
```

De la salida anterior vemos que $C= `r C`$. Usando esta información es posible crear la distribución a posteriori de la siguiente manera.

```{r}
posterior <- function(theta) 
  dnorm(x=x, mean=theta, sd=1) * dcauchy(x=theta, location=0, scale=1) / C
```

En la siguiente figura se muestra la forma de la distribución a posteriori $p(\theta|x)$.

```{r, post_norm_cauchy, echo=FALSE}
curve(posterior, from=-6, to=6, 
      xlab=expression(theta), ylab=expression(p(theta ~ "| x")))
```

Para obtener la media de $p(\theta|x)$ se debe calcular $\int_{-\infty}^{\infty} \theta \,p(x|\theta) \, p(\theta) d \theta$ y luego dividir entre $C$. Para obtener el numerador vamos a reciclar los valores simulados `thetas`, a continuación el código para hacerlo.

```{r}
aux2 <- thetas * dnorm(x=x, mean=thetas, sd=1)
num <- mean(aux2)
num/C                # To obtain the posterior mean
```

Del resultado anterior tenemos que $E(\theta | datos) = `r num/C`$. En la siguiente figura se muestra la distribución a posteriori, la única observación $x=3$ (punto en color rojo) y la media de la distribución a posteriori (línea azul a trazos). 

```{r, post_norm_cauchy_con_media, echo=FALSE}
curve(posterior, from=-6, to=6, 
      xlab=expression(theta), ylab=expression(p(theta ~ "| x")))
points(x=x, y=0, pch=19, col='tomato', cex=1.5)
abline(v=num/C, lty='dashed', col='blue3')
```

De este ejercicio se puede concluir que, dada una muestra de tamaño unitario con valor de $x=3$, la media de la distribución a posterior de $\theta$ es igual a `r num/C`.

## Reto
Responda las dos mismas preguntas iniciales pero suponiendo que se tiene ahora una muestra aleatoria de tamaño tres con los siguientes valores $\boldsymbol{x}=\left(3, 2.5, 5.3 \right)$.
